pt-PT: Orientação da dobradiça da porta: Abertura inferior; Dobradiça à esquerda; Reversível; Dobradiça à direita; Abertura lateral; Abertura superior; Outro
nb: Dørhengslenes orientering: Bunnåpning; Venstrehengslet; Reversibel; Høyrehengslet; Sideåpning; Toppåpning; Annet
sk-SK: Orientácia pántov dverí: Otváranie zospodu; Pánty vľavo; Obojstranný; Pánty vpravo; Otváranie zboku; Otváranie zhora; Iné
el: Κατεύθυνση μεντεσέ πόρτας: Άνοιγμα προς τα κάτω; Μεντεσές αριστερά; Αναστρέψιμη; Μεντεσές δεξιά; Πλευρικό άνοιγμα; Άνοιγμα προς τα πάνω; Άλλο
sl-SI: Usmerjenost tečajev vrat: Odprtina na dnu; Levo odpiranje; Reverzibilen; Desno odpiranje; Stransko odpiranje; Odpiranje z vrha; Druga
hu: Ajtózsanér iránya: Alulról nyíló; Balra nyíló; Átfordítható; Jobbra nyíló; Oldalra nyíló; Felülről nyíló; Egyéb
zh-TW: 門鉸鏈方向: 底開門; 左鉸鏈; 雙向; 右鉸鏈; 側開式; 頂開門; 其他
de: Ausrichtung des Türscharniers: Bodenöffnung; DIN links; Umkehrbar; DIN rechts; Seitliche Öffnung; Top-Öffnung; Sonstiges
ru: Ориентация дверной петли: Открывание снизу; Петли слева; Перенавешиваемая дверь; Петли справа; Открывание сбоку; Открывание сверху; Другое
ro-RO: Orientarea balamalelor ușii: Deschidere inferioară; Balamale pe stânga; Reversibil; Balamale pe dreapta; Deschidere laterală; Deschidere superioară; Altele
ko: 도어 경첩 방향: 하단 개폐형; 왼쪽 경첩; 리버시블; 오른쪽 경첩; 측면 개폐형; 상단 개폐형; 기타
lt-LT: Durų vyrių kryptis: Apatinis atidarymas; Su kairiniu vyriu; Dvipusis; Su dešininiu vyriu; Šoninis atidarymas; Viršutinis atidarymas; Kita
th: ทิศทางการติดตั้งบานพับประตู: บานพับเปิดจากด้านล่าง; บานพับซ้าย; ใช้ได้สองด้าน; บานพับขวา; บานพับเปิดจากด้านข้าง; บานพับเปิดจากด้านบน; อื่นๆ
pt-BR: Orientação da dobradiça da porta: Abertura inferior; Dobradiça à esquerda; Reversível; Dobradiça à direita; Abertura lateral; abertura superior; Outro
it: Orientamento della cerniera della porta: Apertura inferiore; Cerniera a sinistra; Reversibile; Cerniera a destra; Apertura laterale; Apertura dall'alto; Altro
pl: Orientacja zawiasów drzwi: Otwierane od dołu; Z zawiasem po lewej; Odwracalne; Z zawiasem po prawej; Otwierane na bok; Otwierane od góry; Pozostałe
vi: Hướng bản lề cửa: Mở từ phía dưới; Bản lề bên trái; Có thể đảo ngược; Bản lề bên phải; Mở sang bên cạnh; Mở từ trên xuống; Khác
da: Dørhængsels retning: Bundåbning; Venstrehængslet; Vendbar; Højrehængslet; Sideåbning; Topåbning; Andet
cs: Orientace pantů dveří: Spodní otevírání; Levostranné; Oboustranné; Pravostranné; Boční otevírání; Horní otevírání; Jiné
tr: Kapı menteşesi yönü: Alttan açılan; Sol menteşeli; Çift taraflı; Sağ menteşeli; Yandan açılan; Üstten açılan; Diğer
nl: Deurscharnieroriëntatie: Onderopenend; Links scharnierend; Omkeerbaar; Rechts scharnierend; Zijopening; Bovenopening; Overig
es: Orientación de las bisagras de la puerta: Apertura inferior; Bisagra izquierda; Reversible; Bisagra derecha; Apertura lateral; Apertura superior; Otros
hr-HR: Orijentacija šarki vrata: Otvaranje odozdo; Šarka slijeva; Upotrebljivo na obje strane; Šarka zdesna; Bočno otvaranje; Otvaranje odozgo; Ostalo
fi: Oven saranoiden suunta: Pohjasta avautuva; Vasenkätinen; Käännettävä; Oikeakätinen; Sivulta avattava; Ylhäältä avattava; Muu
bg-BG: Ориентация на пантите на вратата: Отваряне отдолу; С ляво отваряне; Обръщаемо; С дясно отваряне; Странично отваряне; Отваряне отгоре; Друго
fr: Sens d’ouverture de la porte: Ouverture par le bas; Charnière à gauche; Réversible; Charnière à droite; Ouverture latérale; Ouverture par le haut; Autre
ja: ドアヒンジの向き: 底開き; 左ヒンジ; リバーシブル; 右ヒンジ; サイドオープン; トップオープニング; その他
sv: Dörrgångjärnens orientering: Bottenöppning; Vänsterhängd; Vändbar; Högerhängd; Sidoöppning; Öppning upptill; Övrigt
en: Door hinge orientation: Bottom-opening; Left-hinged; Reversible; Right-hinged; Side-opening; Top-opening; Other
zh-CN: 门铰链的开向: 下开式; 左开式; 可逆; 右开式; 侧开式; 上开式; 其他